臺灣臺中地方法院刑事判決　　　　　　　　　　　　九十一年度訴字第二六五三號
　　公　訴　人　臺灣臺中地方法院檢察署檢察官
　　被　　　告　庚○○
　　　　　　　　丙○○
右列被告等因竊盜等案件，經檢察官提起公訴（九十一年度偵字第一四○一五號、第
一四八四九號），本院判決如左：
    主  文
丙○○共同連續意圖為自己不法之所有，以恐嚇使人將本人之物交付，處有期徒刑壹
年伍月。
庚○○共同連續意圖為自己不法之所有，以恐嚇使人將本人之物交付，處有期徒刑拾
月。緩刑參年。
扣案鑰匙貳支、第七商業銀行，帳號0000000000000號，戶名蔡宗達之
活期儲蓄存款存摺壹本、金融卡壹張，均沒收。
    事  實
一、丙○○前於民國（下同）八十五年間，因犯竊盜案件，經本院以八十五年度中簡
    字第四二九號判處有期徒刑四月確定；於八十五年間，因違反懲治盜匪條例案件
    ，經本院以八十五年度訴字第一五六九號判處有期徒刑八年確定，嗣上開二案經
    定應執行刑為八年二月確定，於八十九年一月二十九日假釋付保護管束，仍在假
    釋期間。竟不知悔改，基於意圖為自己不法之所有之概括犯意，分別於九十一年
    六月間某日、同年七月間某日，依報紙分類廣告上所刊載之不詳聯絡電話，向真
    實姓名、年籍均不詳之人各購得誠泰商業銀行，帳號000000000000
    號，戶名林志忠；及第七商業銀行，帳號0000000000000號，戶名
    蔡宗達之活期儲蓄存款存摺各一本及金融卡各一張後，自九十一年七月八日起至
    同月十七日止，於如附表編號一至七所示之時間、地點，以其所有之鑰匙二支，
    竊取丁○○等人所有或由其等使用之車牌號碼ＮＸ—○七○二號自用小客車等車
    輛，得手後，丙○○再以各該車輛內所尋得之車主或使用人之聯絡電話等資料，
    以電話先後向如附表編號一至七所示丁○○等人恫嚇稱：須依其指示將匯款匯入
    所指定之前開林志忠帳戶內，否則或將車輛解體、或放火燒車等語，而以此加損
    害於丁○○等人所使用車輛之財產等事恐嚇之，致使如附表編號一至所示車主丁○○等人因擔心車輛遭損壞而心生畏懼，故依其指示，將如附表所示之款項匯入
    前開林志忠帳戶中。另自九十一年七月十七日，丙○○和與之有前揭概括犯意聯
    絡之庚○○，由庚○○駕駛車輛搭載丙○○找尋作案目標，待選定目標後，由丙○○以其所有之鑰匙二支竊取如附表編號八、九所示之戊○○等人所有之車牌號
    碼Ｆ六—五一二六號等自用小客車，庚○○則在一旁接應，待丙○○竊得車輛後
    ，丙○○駕駛贓車，庚○○駕駛其所有之車輛離開現場。丙○○再以前揭方式聯
    絡戊○○等車主，並向之恐嚇稱：須依其指示將匯款匯入所指定之前開蔡宗達帳
    戶內，否則或將車輛解體、或放火燒車等語，而以此加損害於戊○○等人所使用
    車輛之財產等事恐嚇之，致使如附表編號八、九所示車主戊○○等人心生畏懼，
    因而依其指示，將如附表編號八、九所示之款項匯入前開蔡宗達帳戶中，庚○○
    再載同丙○○至銀行自動櫃員機提領贓款，庚○○因而分得二千五百元。丙○○
    與庚○○待確定車主已將款項匯入帳戶內，即通知車主失車藏放之位置，由車主
    自行去尋回失車。嗣為警於九十一年七月十七日十六時三十分許，在臺中縣潭子
    鄉○○路與潭興路路口查獲，並自丙○○身上扣得其所有前開蔡宗達之帳戶存摺
    一本、金融卡一張、及鑰匙二支，而查獲上情。
三、案經臺中市警察局第一分局報告臺灣臺中地方法院檢察署檢察官偵查起訴。
    理  由
一、右揭事實，業據被告丙○○、庚○○二人於警訊時及偵查中坦承不諱，且互核被
    告二人所供述之情節相符，且經被害人丁○○、辛○○、癸○○、乙○○、壬○○、己○○、甲○○、戊○○、呂麗玲等人於警訊中指述綦詳，復有車輛竊盜、
    車牌失竊資料個別查詢報表─查詢車輛認可資料九份、林志忠上開帳戶之交易明
    細一紙、贓物領據二張、匯款單影本三張、現場圖乙紙、現場照片四幀等附卷可
    憑，及扣案之鑰匙二支、第七商業銀行，帳號0000000000000號，
    戶名蔡宗達之活期儲蓄存款存摺一本、金融卡一張足稽，足見被告二人上開自白
    確與事實相符。本件事證明確，被告二人犯行洵堪認定，應予依法論科。
二、核被告丙○○、庚○○所為，均係犯刑法第三百二十條第一項之竊盜罪，及同法
    第三百四十六條第一項恐嚇取財罪。被告丙○○、庚○○二人間，就附表編號八
    、九所示之竊盜及恐嚇取財之犯行，有犯意聯絡、行為分擔，應為共同正犯。又
    被告丙○○所犯九次竊盜及恐嚇取財罪行、被告庚○○所犯二次竊盜及恐嚇取財
    罪行，均時間緊接，方法相同，所犯係構成要件相同之罪名，顯係基於概括犯意
    反覆為之，均為連續犯，應依刑法第五十六條各論以一竊盜罪、恐嚇取財罪，並
    均依法加重其刑。又被告二人所犯前開二罪間，具有方法與結果之牽連關係，為
    牽連犯，應依刑法第五十五條規定，從一重之恐嚇取財既遂罪處斷。爰審酌被告
    二人正值年輕力壯，卻不思循正途賺取財富，所為犯行不僅致被害人財產受損，
    接獲恐嚇電話更造成心理上恐懼不安，危害社會治安頗鉅，被告丙○○共犯九次
    竊盜及恐嚇取財犯行，被告庚○○犯二次竊盜及恐嚇犯行，另被告丙○○在假釋
    期間再犯本案，被告庚○○素行良好，前未曾受有期徒刑以上刑之宣告，有臺灣
    臺中地方法院檢察署刑案資料查註紀錄表、臺灣高等法院被告全國前案紀錄表各
    一份附卷可參，被告二人犯後均坦承犯行，犯後態度尚稱良好，暨其等犯罪之動
    機、手段等一切情狀，分別量處如主文所示之刑，以示懲儆。末查，被告庚○○
    前未曾受有期徒刑以上刑之宣告，有臺灣臺中地方法院檢察署刑案資料查註紀錄
    表及臺灣高等法院被告全國前案紀錄表各乙份在卷可憑，其因一時失慮致罹律法
    ，犯罪時間復甚短，其經此偵審程序教訓，當知所警惕，信無再犯之虞，本院以
    為所宣告之刑以暫不執行為適當，爰併宣告緩刑三年，以啟自新。
三、扣案之鑰匙二支、第七商業銀行，帳號0000000000000號，戶名蔡
    宗達之活期儲蓄存款存摺一本、金融卡一張足稽，為被告二人犯本罪所用之物，
    且屬被告丙○○所有，業據被告丙○○陳明在卷，是應依刑法第三十八條第一項
    第二款規定沒收之；至誠泰商業銀行，帳號000000000000號，戶名
    林志忠之活期儲蓄存款存摺一本、金融卡一張，雖為被告丙○○犯本罪所用之物
    ，且為被告丙○○所有，惟並未扣案，且被告丙○○供稱：業將該等物品燒燬，
    是就此部分爰不為沒收之諭知，併此敘明。
據上論斷，應依刑事訴訟法第二百九十九條第一項前段，刑法第二十八條、第五十六
條、第三百二十條第一項、第三百四十六條第一項、第五十五條、第七十四條第一款
、第三十八條第一項第二款，罰金罰鍰提高標準條例第一條前段，判決如主文。
中      華      民      國      九十一    年    十二  月      十六    日
                                     臺灣臺中地方法院刑事第六庭
                                         法  官  劉麗瑛
右正本證明與原本無異。
如不服本判決，應於送達後十日內向本院提出上訴狀（須附繕本），上訴於臺灣高等
法院臺中分院。
                                         書記官
中      華      民      國      九十一    年    十二    月      十六    日
附錄論罪科刑法條
刑法第三百二十條
意圖為自己或第三人不法之所有，而竊取他人之動產者，為竊盜罪，處五年以下有期
徒刑、拘役或五百元以下罰金。
意圖為自己或第三人不法之利益，而竊佔他人之不動產者，依前項之規定處斷。
前二項之未遂犯罰之。
刑法第三百四十六條
意圖為自己或第三人不法之所有，以恐嚇使人將本人或第三人之物交付者，處六月以
上五年以下有期徒刑，得併科一千元以下罰金。
以前項方法得財產上不法之利益，或使第三人得之者，亦同。
前二項之未遂犯罰之。
【附表】
┌──┬────┬───────┬─────────┬──────────┐
│編號│時    間│  地      點  │      車主車號    │    恐嚇取財        │
├──┼────┼───────┼─────────┼──────────┤
│一  │九十一年│臺中市○○○街│大安聯合消防安全設│丁○○匯款一千元至林│
│    │七月八日│與櫻城五街口（│備股份有限公司所有│志忠前開帳戶內      │
│    │淩晨零時│在臺中市至善國│，由丁○○使用之車│                    │
│    │許      │中旁尋獲）    │車牌號碼ＮＸ─○七│                    │
│    │        │              │○二號自用小客車一│                    │
│    │        │              │部                │                    │
├──┼────┼───────┼─────────┼──────────┤
│二  │九十一年│臺中市○○路二│鄭榮吉所有車牌號碼│癸○○於九十一年七月│
│    │七月八日│段三一九號前（│，由癸○○使用之車│九日上午十時三十分許│
│    │八時許  │在臺中市○○路│牌號碼ＰＬ─三四九│匯款五千元至林志忠前│
│    │        │與福順路口尋獲│○號自用小客車一部│揭帳戶內            │
│    │        │）            │                  │                    │
├──┼────┼───────┼─────────┼──────────┤
│三  │九十一年│臺中縣太平市永│乙○○所有車牌號碼│乙○○於九十一年七月│
│    │七月九日│豐路三九八巷口│ＨＭ－四五七五號自│十一日上午十時許匯款│
│    │六時許  │（在臺中縣太平│用小客車一部（內含│一萬元至林志忠前開帳│
│    │        │市○○路三一二│手提電腦一臺，及車│戶內                │
│    │        │巷七號前尋獲）│內發電機遭拆除）  │                    │
├──┼────┼───────┼─────────┼──────────┤
│四  │九十一年│臺中市○○路與│辛○○所有車牌號碼│辛○○匯款三千元至林│
│    │七月九日│梅川路口（在臺│ＮＰ－七九九九號自│志忠上開帳戶內      │
│    │上午八時│中市文昌國小附│用小客車一部（內含│                    │
│    │許      │近尋獲）      │太陽眼鏡一付、名片│                    │
│    │        │              │及手電筒）        │                    │
├──┼────┼───────┼─────────┼──────────┤
│五  │九十一年│臺中市○○路一│壬○○所有車牌號碼│壬○○匯款五千元至林│
│    │七月十日│段一四六之二十│ＯＪ─七三○五號自│志忠上開帳戶內      │
│    │十時五午│二號前（在臺中│用小客車一部      │                    │
│    │分許    │市○○路○段與│                  │                    │
│    │        │東英路口尋獲）│                  │                    │
├──┼────┼───────┼─────────┼──────────┤
│六  │九十一年│臺中市○○路二│林秋燕所有，由郭鴻│己○○匯款八千元至林│
│    │七月十日│段二號前（在臺│麟使用之車牌號碼Ｏ│志忠前開帳戶內      │
│    │十四時許│中縣太平市長安│Ｘ─五二○二號自用│                    │
│    │        │路尋獲）      │小客車一部（內含Ｃ│                    │
│    │        │              │Ｄ、書籍、及臺北銀│                    │
│    │        │              │行存摺一本、明臺教│                    │
│    │        │              │育出版社印章二枚）│                    │
├──┼────┼───────┼─────────┼──────────┤
│七  │九十一年│彰化縣彰化市金│許桂芬所有，由施炳│許桂芬匯款五千元至林│
│    │七月十一│馬路與建國北路│坤使用之車牌號碼Ｏ│志忠前揭帳戶內      │
│    │日三時許│口（在臺中縣成│Ｆ─三五九八號自用│                    │
│    │        │功嶺大門附近尋│小客車一部        │                    │
│    │        │獲）          │                  │                    │
├──┼────┼───────┼─────────┼──────────┤
│八  │九十一年│臺中縣潭子鄉仁│許健明所有，由許旭│戊○○匯款五千元至蔡│
│    │七月十七│愛路一段四十八│銘使用之車牌號碼Ｆ│宗達上開帳戶內      │
│    │日三時許│號（在臺中市東│六─五一二六號自客│                    │
│    │        │山路與軍功路口│小客車一部（內含行│                    │
│    │        │尋獲）        │行車執照一張）    │                    │
├──┼────┼───────┼─────────┼──────────┤
│九  │九十一年│臺中市南屯區干│馬慶旭所有，由呂麗│呂麗玲於九十一年七月│
│    │七月十七│城街與永春東七│玲使用之車牌號碼Ｍ│十七日上午十時許匯款│
│    │日八時許│路口          │Ｖ─二五五七號自用│一萬元              │
│    │        │              │小客車            │                    │
└──┴────┴───────┴─────────┴──────────┘
